ACORDAO-COMPLETO-2438905

ACÓRDÃO DE RELAÇÃO

ACÓRDÃO DE RELAÇÃO 3196/2020 ATA 46/2020 - PLENÁRIO

Acórdão 3196/2020-TCU-Plenário
Considerando que na primeira instrução de monitoramento elaborada pela Secretaria de Controle Externo de Aquisições Logísticas (peça 121) , identificou-se que o segundo termo aditivo (peça 120) , assinado após a prolação do Acórdão 3003/2018-TCU-Plenário (peça  90) , não possuía cláusula que limitava a R$ 0,10/página o volume excedente de páginas em preto e branco, configurando o não cumprimento da parte final do subitem 1.8.1.1 da deliberação;
Considerando que, ao monitorar as deliberações do Acórdão 2388/2019-TCU-Plenário, de 9/10/2019 (peça 141) e após saneamento dos autos, a unidade técnica, em pareceres uniformes (peças 220, 221 e 222) concluiu terem sido parcialmente atendidas as determinações do Acórdão 2388/2019-TCU-Plenário, propondo a realização de oitivas e de audiência (peça 220) ;
Os Ministros do Tribunal de Contas da União, quanto ao processo a seguir relacionado, ACORDAM, por unanimidade, com fundamento nos arts. 143, inciso III, 243 e 250, inciso II, todos do Regimento Interno do TCU, e de conformidade com a proposta da unidade técnica nos autos (peças 220, 221 e 222) , em: (i) considerar atendidas as medidas solicitadas na parte inicial do subitem 1.8.3. do Acórdão 2388/2019-TCU-Plenário, referente ao ajuste do Contrato 58/2017 ao disposto no subitem 1.8.1.1. do Acórdão 3003/2018-TCU-Plenário; e (ii) considerar não atendidas as medidas solicitadas no subitem 1.8.2. e parte final do subitem 1.8.3., que trata das glosas dos pagamentos realizados indevidamente, do Acórdão 2388/2019-TCU-Plenário, sem prejuízo das providências descritas no subitem 1.9 desta deliberação.
1. Processo TC-Processo 020.400/2017-9 (REPRESENTAÇÃO) 
	1.1. Apensos: Processo 022.938/2017-6 (REPRESENTAÇÃO) 
	1.2. Responsáveis: Alexandre Pozza Urnau Silva (XXX.659.291-XX) ; Ana Luiza Ribeiro Guedes Bueno (XXX.721.889-XX) ; Gregori Teixeira da Costa (XXX.242.391-XX) 
	1.3. Interessado: Ziuleo Copy Comércio e Serviços Ltda (04.530.781/0001-87) 
	1.4. Órgão/Entidade: Ministério da Saúde
	1.5. Relator: Ministro Augusto Nardes
	1.6. Representante do Ministério Público: não atuou
	1.7. Unidade Técnica: Secretaria de Controle Externo de Aquisições Logísticas (Selog) .
	1.8. Representação legal: José Eduardo Coelho Branco Junqueira Ferraz (106810/OAB-RJ) e outros, representando Ziuleo Copy Comércio e Serviços Ltda; Camille Vaz Hurtado (223.302/OAB-SP) e outros, representando Tecnoset Informática Produtos e Serviços Ltda. 
	1.9. Determinações/Recomendações/Orientações:
	1.9.1. realizar a oitiva do Ministério da Saúde, com amparo no art. 250, V, do Regimento Interno/TCU, para que, no prazo de quinze dias, se pronuncie quanto aos seguintes pontos relativos ao Contrato 58/2017:
	a) existência de saldo de R$ 742.878,10 pendente de compensação, caracterizando descumprimento às determinações constantes do subitem 1.8.2. e 1.8.3. do Acórdão 2388/2019-TCU-Plenário, informando as medidas que poderão ser adotadas com vistas à regularização da situação;
	b) execução do contrato sem a implementação do sistema de gerenciamento de impressão e bilhetagem, em afronta ao previsto no subitem 15.3.5. do Termo de Referência do Pregão Eletrônico 14/2017, conforme evidenciado no Despacho COEC/CGAL/SAA/SE/MS, de 16/5/2018;
	c) morosidade na implementação da supressão de 25% do objeto contratado, ocorrida cerca de seis meses após o alerta emitido pelos fiscais administrativos do Contrato 58/2017, que impediu a concretização de economia de aproximadamente R$ 1,5 milhão para o erário, conforme evidenciado no Despacho COEC/CGAL/SAA/SE/MS, de 16/5/2018;
	d) estudos técnicos eventualmente elaborados com vistas à adequação das franquias de impressão às novas necessidades da órgão, tendo em vista a expressiva redução no volume de serviços observada a partir de abril de 2020, provavelmente em decorrência de mudanças implementadas em razão da pandemia e que, ao menos em parte, poderão ser definitivamente incorporadas à rotina de trabalho do órgão;
	e) concessão de acesso eletrônico à Selog aos processos SEI! que tenham por objeto a gestão do Contrato 58/2017;
	f) demais informações que julgar necessárias; e
	g) designação formal de interlocutor que conheça da matéria para dirimir eventuais dúvidas, informando nome, função/cargo, e-mail e telefone de contato;
	1.9.2. realizar, nos termos do art. art. 250, V, do Regimento Interno/TCU, a oitiva da sociedade empresária Ziuleo Copy Comércio e Serviços Ltda. (CNPJ 04.530.781/0001-87) , para, no prazo de quinze dias, manifestar-se, caso queira, sobre os fatos tratados na instrução da Selog (peça 220) , especialmente quanto ao saldo de R$ 742.878,10 pendente de compensação;
	1.9.3. realizar a audiência do Sr. Valderir Claudino de Souza (CPF XXX.039.551-XX) , Gestor do Contrato 58/2017, para apresentar, no prazo de quinze dias, razões de justificativa para o aditamento contratual realizado por meio do Segundo Termo Aditivo, em desacordo com determinações emanadas pelo Tribunal de Contas da União, constantes dos itens 1.8.1.1 e 1.8.1.2 do Acórdão 3003/2018-TCU-Plenário, em afronta ao art. 58, § 1º, da Lei 8.443/1992 c/c o art. 268, inciso VII, do Regimento Interno do TCU;
	1.9.4 encaminhar cópia da presente deliberação e da instrução da Selog (peças 220, 221 e 222) ao Ministério da Saúde, à Ziuleo Copy Comércio e Serviços Ltda. e ao Sr. Valderir Claudino de Souza, para subsidiar suas respectivas manifestações;
	1.9.5 dar ciência desta deliberação aos demais interessados.

Ministério da Saúde

Alexandre Pozza Urnau Silva (XXX.659.291-XX); Ana Luiza Ribeiro Guedes Bueno (XXX.721.889-XX); Gregori Teixeira da Costa (XXX.242.391-XX)

ACORDAO-COMPLETO-2503237

Acórdão de Relação 2346/2021 - Plenário

Acórdão de Relação

ACORDAO-COMPLETO-2454287

Acórdão de Relação 206/2021 - Plenário

AUGUSTO NARDES

José Eduardo Coelho Branco Junqueira Ferraz (106810/OAB-RJ) e outros, representando Ziuleo Copy Comércio e Serviços Ltda; Camille Vaz Hurtado (223.302/OAB-SP) e outros, representando Tecnoset Informática Produtos e Serviços Ltda.

Não atuou

REPRESENTAÇÃO (REPR)

Secretaria de Controle Externo de Aquisições Logísticas (Selog).